【裁判字號】    90,易,37
【裁判日期】    900725
【裁判案由】    傷害
【裁判全文】
台灣苗栗地方法院刑事判決                              九十年度易字第三七號
    公  訴  人  臺灣苗栗地方法院檢察署檢察官
    被      告  甲○○
右列被告因傷害案件，經檢察官提起公訴（八十九年度偵字第四二八八號），本院判
決如左：
    主  文
甲○○傷害人之身體，處有期徒刑肆月，如易科罰金，以參佰元折算壹日。
    事  實
一、甲○○於民國八十九年六月二十四日上午十一時許，在苗栗縣泰安鄉大興村五鄰
    高熊卡四十五號「大興休閒農場」內，因土地問題與乙○○發生爭執，竟基於傷
    害人身體之犯意，以長柄鐮刀刀背毆打乙○○頭部，乙○○亦以螺絲起子還擊（
    乙○○涉嫌傷害部分業經檢察官另為不起訴處分），致造成乙○○受有左額頭一
    乘以０、三公分撕裂傷合併軟組織腫脹之傷害。
二、案經告訴人乙○○訴由苗栗縣警察局大湖分局移送臺灣苗栗地方法院檢察署檢察
    官偵查起訴。
    理  由
一、訊據被告甲○○矢口否認有何傷害犯行，辯稱：當日係告訴人不分青紅皂白，即
    拿螺絲起子攻擊伊，伊當時只推了告訴人一下云云；又辯稱：證人丙○○、林仁
    傑警訊中所證不實，伊自己之警訊筆錄亦遭修改云云。經查，證人丙○○、林仁
    傑與被告並無仇怨，業據被告供陳在卷，然參諸證人丙○○在本院審理中證述：
    伊雖未目擊被告攻擊告訴人，然確先聽見二人大聲爭吵，伊至現場時，親眼看見
    被告手持鐮刀站於告訴人之旁，而告訴人頭部已受傷，血流滿面，係伊往前衝將
    他倆推開，告訴人始速騎車前往報警等語；經核與渠警訊中之供述相符。按證人
    丙○○與被告既無仇怨，應無惡意攀誣之理，其證詞既前後均屬一致，經核尚無
    瑕疵，被告空言該證人之證述不實，即無可採。次查，被告辯稱其警訊筆錄有遭
    修改云云，惟經提示卷附之二份被告警訊筆錄，被告既未能具體指出有何失真或
    經修改之處，亦未說明其所指筆錄修改部分與本件事實之認定有何關連，渠泛稱
    「警訊筆錄亦遭修改」云云，即亦顯無依據。第查，右揭時地被告確有持鐮刀刀
    背攻擊告訴人之犯罪事實，業據告訴人乙○○在警訊中供述綦詳（按告訴人乙○○業於偵查中之八十九年九月二十日，因心律不整、代謝性酸中毒、肝硬化等病
    因而死亡，有戶籍謄本及死亡證書各一紙附卷），且經證人林仁傑於偵查中指證
    無訛，而核諸證人林仁傑在偵查中之證述，伊固具體指證被告確有傷害告訴人之
    情形，然同時亦有證述告訴人有持螺絲起子朝被告丟去等語，堪證證人林仁傑之
    供述應係公平陳述事實，並無故意褊袒告訴人之處，被告對證人有利於己之證詞
    並無異議，惟逕就不利於己之證詞空言指摘，其辯詞亦無足採。末查告訴人於報
    案時頭部確有受傷，血流滿面，有警訊筆錄、大湖分局刑事案件報告書及大湖和
    心醫院八十九年六月二十九日診斷証明書一紙附卷可稽；而告訴人及證人丙○○
    、林仁傑等人，在不同之時間為警訊時，當場各親筆繪出被告手持之鐮刀形式、
    規格等，亦顯然相同，綜此足證，被告確有持鐮刀刀背傷害告訴人之事實，被告
    所辯未傷害告訴人云云，顯係卸責之詞，不足採信。本件事證明確，被告犯行堪
    以認定。
二、核被告所為，係犯刑法第二百七十七條第一項之傷害罪。爰審酌被告素行不佳（
    有贓物、詐欺等前科，於七十六年間又因犯詐欺罪，經臺灣新竹地方法院判處有
    期徒刑五月確定，嗣經減刑為二月十五日，並於七十七年四月二十日執行完畢；
    未構成累犯），且與告訴人間素眛平生，卻僅一言不合即執兇器傷人，其行為粗
    暴蠻橫，犯罪後又藉詞矯飾，並無悛悔之意等一切情狀，量處如主文所示之刑，
    並同時諭知易科罰金之折算標準。又被告所持之鐮刀一把，雖為供犯罪所用之物
    惟既未經扣案，復不能證明仍然存在，為免執行困難，爰不宣告沒收。
據上論斷，應依刑事訴訟法第二百九十九條第一項前段，刑法第二百七十七條第一項
、第四十一條第一項前段，罰金罰鍰提高標準條例第一條前段，第二條，判決如主文
。
本案經檢察官吳義聰到庭執行職務。
中      華      民      國    九十      年      七      月    二十五    日
                                        臺灣苗栗地方法院刑事第一庭
                                                法  官  楊  台  清
右正本證明與原本無異。
如不服本判決，應於送達後十日內向本院提出上訴狀(須附繕本)，上訴於台灣高等
法院台中分院。
                                                書記官  李  惠  雯
中      華      民      國    九十      年      七      月    二十五    日
附錄本案論罪科刑法條全文
刑法第二百七十七條第一項
傷害人之身體或健康者，處三年以下有期徒刑、拘役或一千元以下罰金。


司法院資訊處製作；財團法人民間司法改革基金會備份。
